臺灣高等法院臺中分院刑事判決　　　 100年度上訴字第1808號
上　訴　人
即　被　告　謝仁宗
上列上訴人因偽造文書等案件，不服臺灣苗栗地方法院100年度
訴緝字第16號中華民國100年7月21日第一審判決（起訴案號：臺
灣苗栗地方法院檢察署97年度偵字第2485、3152、5207、5213、
5282、5510、5935、6161號，98年度偵字第523號；移送併辦案
號：臺灣嘉義地方法院檢察署98年度偵字第2939號、臺灣板橋地
方法院檢察署98年度偵緝字第722號，被告於原審自白犯罪，經
原審改依簡式審判程序），提起上訴，本院判決如下：
    主  文
上訴駁回。
    理  由
一、按不服地方法院之第一審判決而上訴者，應向管轄第二審之
    高等法院為之。上訴書狀應敘述具體理由。第二審法院認為
    上訴書狀未敘述理由者，應以判決駁回之。刑事訴訟法第36
    1條第1項、第2項、第367條前段分別定有明文。所謂應敘述
    具體理由，係指須就不服之判決為具體之指摘而言，如僅泛
    稱原判決認事用法不當、採證違法、判決不公或量刑失當等
    ，均非具體理由。又刑事訴訟法第367條之判決，得不經言
    詞辯論為之，同法第372條定有明文。
二、本件上訴人即被告謝仁宗（以下稱被告）上訴意旨略以：被
    告在泰國被釋放後，即主動投案接受法院審理，悔悟之心已
    昭然可見，然原審量刑不公，該集團之首謀或核心份子，其
    應執行之刑度不到有期徒刑6年，而被告於失業後，因求職
    廣告之陷阱而被誘騙加入詐欺集團，卻應執行有期徒刑3年
    10月，豈謂允洽？被告為車手，為被利用之工具，所冒被逮
    捕之風險卻是最大，在量刑上應予相當程度之區別，且被告
    僅自民國97年2月起參與犯行，至同年5月後即主動脫離，未
    再涉案，尤見悔悟之心；被告已於97年7月結婚，在親情上
    、經濟上、情理上均值特予寬容，以被告正當而立之年，啟
    其自新之機會比令其入監服長期徒刑較有價值於社會、家庭
    ，請從輕酌定各案之偽造公文書刑度，並於定應執行刑時再
    予減半，以求情、理、法之衡平云云。
三、經查：
(一)本件被告因不服地方法院之第一審判決，於100年8月8日所
    提出之上訴狀、上訴理由狀，依刑事訴訟法第361條第2項條
    文、立法修正理由及上開最高法院判決意旨，倘已提出上訴
    理由，但所提非屬具體理由者，由第二審法院以上訴不合法
    律上之程式，以判決駁回之。至於上訴理由是否具體，係屬
    第二審法院審查範圍，不在命補正之列（參見法院辦理刑事
    訴訟案件應行注意事項第162點），合先敘明。
(二)原審判決就認定被告有如事實欄所載偽造文書等犯行所憑之
    證據，已經詳細調查審酌，經核並無違背證據法則及論理法
    則。就量刑方面，亦於法定刑度內，量處被告共同犯行使偽
    造公文書罪，共8罪，各處如原判決附表一宣告刑欄所示之
    刑（含主刑及從刑），主刑部分應執行有期徒刑3年10月，
    從刑部分併執行之，以示懲警，經核亦屬妥適，並無過重或
    過輕之情形。被告上訴意旨僅泛稱原審量刑過重，請從輕酌
    定各案刑度，定執行刑時再予減半云云，惟關於刑之量定，
    係實體法上賦予法院得為自由裁量之事項，倘其未有逾越法
    律所規定之範圍，或濫用其權限，即不得任意指摘為違法。
    原判決於量刑時，已以被告之責任為基礎，而量處上開所述
    之刑，核屬量刑職權之適法行使。被告形式上雖提出書狀敘
    述上訴理由，並未依據卷內既有訴訟資料或提出新事證，指
    摘或表明原審判決有何採證認事、用法或量刑等足以影響判
    決本旨之不當或違法，而構成應予撤銷之具體事由，其上訴
    即無可憑採。綜上，本院認被告上訴意旨，不足以動搖原審
    判決認定犯罪事實及量刑之基礎，難認係具體理由，其上訴
    顯然違背法律上之程式，應予駁回，並不經言詞辯論為之。
四、據上論斷，應依刑事訴訟法第367條前段、第372條，判決如
    主文。
中    華    民    國   100    年    9     月    26    日
            刑事第十一庭  審判長法  官  郭  同  奇
                                法  官  張  智  雄
                                法  官  許  冰  芬
以上正本證明與原本無異。
如不服本判決應於收受送達後10日內向本院提出上訴書狀，其未
敘述上訴理由者，並得於提起上訴後10日內向本院補提理由書（
均須按他造當事人之人數附繕本）「切勿逕送上級法院」。
                                書記官  賴  成  育
中    華    民    國   100    年    9     月    26    日